# 固定资产达到可使用状态的判断

提问人：sdongco 时间：2012-10-16 14:11:13
公司现在要建一座锅炉，主体炉体已经建造完毕，但锅炉要投入使用，必须在内部铺一层防火砖才能点火投入使用。现在锅炉建好后该环节产能大幅提升，下游生产环节消化不了这么多产能，管理层准备在下游引进生产线，扩大产能后再启用。
那么现在锅炉是算在建工程，还是算已经达到转固的条件了？？
1 、由于窑炉的主体改造工程都已完毕，至今未启动的原因，更多的趋向于窑炉车间与成品车间的产能不匹配，而人为的制造了这种未经点火不能使用的情况，应当将该工程期末余额结转固定资产并计提折旧。
2 、窑炉不能产出，不算达到预订可以使用状态，不能转固

回答人：chenyiwei
基本赞同第一种意见。 由《企业会计准则第 17 号——借款费用》第十三条可知，固定资产是否达到预定可使用状态的判断，主要依据是其自身的技术状态。 如果配套设施和主体生产设施并不是互相依存、必须同时投入使用的固定资产，则配套设施尚未达到预定可使用状态的事实不影响主体资产本身是否已经达到预定可使用状态的判断。本案例中，“至今未启动的原因，更多的趋向于窑炉车间与成品车间的产能不匹配，而人为的制造了这种未经点火不能使用的情况”，即固定资产未投入使用的原因并非由于其自身技术状态方面的原因，而是人为的管理层意图造成的暂时闲置，因此不能作为未达到预定可使用状态的证据。